【裁判字號】    98,抗,892
【裁判日期】    980908
【裁判案由】    聲明異議
【裁判全文】
臺灣高等法院刑事裁定                   98年度抗字第892號
抗  告  人
即受處分人  甲○○
上列抗告人因撤銷假釋聲明異議案件，不服臺灣桃園地方法院中
華民國98年7月29日裁定（98年度聲字第2252號），提起抗告，
本院裁定如下：
    主  文
抗告駁回。
    理  由
一、原裁定意旨略以：(一)抗告人即受處分人甲○○前因毒品案件
    ，經臺灣桃園地方法院以82年度易字第3號判決判處有期徒
    刑7 月，抗告人提起上訴，經本院以82年度上易字第1605號
    判決駁回上訴確定；又因違反藥事法案件，經本院以82年度
    上訴字第5705號判決判處有期徒刑3年確定，上開各罪嗣經
    原法院以98年度聲減字第75號裁定減刑並定應執行有期徒刑
    3年確定；(二)再因毒品等案件，經原法院以83年度訴字第374
    號判決判處有期徒刑15年、6年，並定應執行有期徒刑18年
    ，抗告人上訴後，經本院以93年度上訴字第6805號判決上訴
    駁回確定；後因毒品等案件，經原法院以84年度訴字第672
    號判決判處有期徒刑3年2月、8月，並定應執行有期徒刑3年
    8 月確定，上開各罪嗣經原法院以98年度聲減字第75號裁定
    減刑並定應執行有期徒刑18年確定。各該案件接續執行，抗
    告人於83年3月4日入監服刑，並於93年5月26日假釋付保護
    管束，至103年3月29日屆滿，惟抗告人於假釋期間因施用第
    一級、第二級毒品，經原法院以97年度毒聲字第1029號裁定
    送觀察、勒戒，嗣因認有繼續施用毒品之傾向，經檢察官聲
    請繼以原法院98年度毒聲字597號裁定施以強制戒治。且抗
    告人自97年9月起即未至保護管束機關臺灣桃園地方法院檢
    察署報到。抗告人亦自承：伊確實因故不敢去報到，且對於
    伊觀察勒戒沒有意見等語（見原法院卷第40頁），足徵抗告
    人於前開保護管束期間內確有違反「保持善良品行」、「服
    從檢察官及執行保護管束者之命令」、「對於身體健康、生
    活情況及工作環境等，每月至少向執行保護管束者報告一次
    」之受保護管束人在保護管束期間內應遵守事頊，法務部據
    此認抗告人違反保安處分執行法第74條之2第1款、第2款、
    第4款之規定，情節重大，並依同法第74條之3准予撤銷抗告
    人之假釋處分，繼由臺灣桃園地方法院檢察署檢察官以98年
    執減更丁字第182號執行指揮書令抗告人入監執行殘刑，自
    屬有據，核無不當。抗告人辯稱：因警方指使其友人指認伊
    持有槍枝，又叫伊友人傳話要伊交出槍枝，伊因此不敢去報
    到，乃伊因車禍受傷而吸食海洛因云云，並不得為其吸食毒
    品、未依規定至保護管束機關報到之正當理由，是法務部依
    法撤銷抗告人之假釋，核無不合，故駁回抗告人之聲明異議
    等語。
二、抗告意旨略以：抗告人自93年5月假釋出監，同年6月就有正
    當工作（中壢市○○路142號筑庭室內設計公司任職）至98
    年5月止，從無涉及不良場所，亦無從事任何非法之刑事案
    件被判徒刑。抗告人於97年6月因車禍受傷而興起購買海洛
    英止痛，但並無涉及任何刑事案件，受傷期間有向觀護老師
    報備，該月還杵著柺杖至地檢報到，7月份胡老師體恤抗告
    人因行動不便還把報到地點改為家庭訪問，抗告人絕無故意
    不報到。為此，懇請鈞院撤銷原裁定云云。
三、按保安處分之實施，受法務部之指揮、監督。次按「受保護
    管束人在保護管束期間內，應遵守左列事項：一、保持善良
    品行，不得與素行不良之人往還。二、服從檢察官及執行保
    護管束者之命令。四、對於身體健康、生活情況及工作環境
    等，每月至少向執行保護管束者報告一次。．．．」、「受
    保護管束人違反前條各款情形之一，情節重大者，檢察官得
    聲請撤銷保護管束或緩刑之宣告。假釋中付保護管束者，如
    有前項情形時，典獄長得報請撤銷假釋。」，保安處分執行
    法第74條之2第1、2、4款、第74條之3分別定有明文。經查
    ：
  (一)抗告人於保護管束期間，於97年7月間因施用第一級、第二
    級毒品，經原法院於97年9月1日以97年度毒聲字第1029號裁
    定送觀察、勒戒，嗣因認有繼續施用毒品之傾向，經檢察官
    聲請繼以原法院98年度毒聲字597號裁定施以強制戒治，有
    臺灣臺南監獄報請撤銷假釋報告表、本院被告前案紀錄表及
    各該裁判在卷可按。抗告人亦自承：伊確實因故不敢去報到
    ，且對於伊觀察勒戒沒有意見等語（見原法院卷第40頁），
    足徵抗告人於前開保護管束期間內確有違反「保持善良品行
    」、「服從檢察官及執行保護管束者之命令」、「對於身體
    健康、生活情況及工作環境等，每月至少向執行保護管束者
    報告一次」之受保護管束人在保護管束期間內應遵守事頊，
    情節重大。
  (二)此外，抗告人於涉犯上述毒品等罪嫌後，自97年9月起即未
    遵期至保護管束機關臺灣桃園地方法院檢察署報到，雖稱係
    因警方指使其友人指認伊持有槍枝，又叫伊友人傳話要伊交
    出槍枝，伊因此不敢去報到云云，然抗告人非但未事先報告
    ，且抗告人所述並非得不依規定至保護管束機關報到之正當
    理由，自不得作為未遵期報到之理由。
  (三)綜上，抗告人既於假釋期間有未保持善良品行、且未如期向
    執行保護管束者報告之情事，核有保安處分法第74條之3、
    第74條之2第1款前段、第2款、第4款之事由，從而法務部於
    98年3月31日以法矯字第0980011003號函依同法第74條之3准
    予撤銷抗告人之假釋處分，繼由臺灣桃園地方法院檢察署檢
    察官以98年執減更丁字第182號執行指揮書令抗告人入監執
    行殘刑，自屬有據，核無不當。抗告人仍執陳詞，提起本件
    抗告，為無理由，應予駁回。
據上論斷，應依刑事訴訟法第412條，裁定如主文。
中    華    民    國    98    年    9     月    8     日
                  刑事第三庭審判長法  官   陳博志
                                  法  官   許文章
                                  法  官   陳德民
以上正本證明與原本無異。
不得再抗告。
                                  書記官   高麗雯
中    華    民    國    98    年    9     月    8     日


司法院資訊處製作；財團法人民間司法改革基金會備份。
